臺灣高等法院臺南分院刑事裁定              九十一年度交抗字第三七號     潛
      抗  告  人
      即 異議 人  甲○○○○廣告有限公司
      代  表  人  乙  ○  ○
右列抗告人因違反道路交通管理處罰條例案件，不服臺灣臺南地方法院中華民國九十
一年四月二日裁定（九十一年度交聲字第七七號），提起抗告，本院裁定如左：
      主      文
抗告駁回。
      理      由
一、本件抗告意旨略以：抗告人當時因前方車輛發生臨時交通事故碰撞，以致前方車
    隊行進中緊急煞車而被迫停止、回堵於停車線之前，並非事前已發生事故而抗告
    人又未於停止線後待停再走所致，故非故意違規，為此求為撤銷原裁定云云。
二、按汽車駕駛人，駕駛汽車有不遵守道路交通標誌、標線、號誌之指示情形，而本
    章各條無處罰之規定者，處新臺幣九百元以上一千八百元以下罰鍰，道路交通安
    全管理條罰條例第六十條第二項第三款定有明文。又按汽車行至有號誌之交岔路
    口，遇有前行或轉彎之車道交通擁塞時，應在路口停止線前暫停，不得逕行駛入
    交岔路口內，致號誌轉換後，仍未能通過妨礙其他車輛通行，道路交通安全規則
    第一百零二條第一項第十二款亦定有明文。另按處理違反道路交通管理事件之程
    序及統一裁罰標準，依違反道路交通管理事件統一裁罰標準及處理細則之規定辦
    理。前項統一裁罰標準，如附件違反道路交通管理事件統一裁罰標準表；又違反
    道路交通管理處罰條例第六十條第二項第三款之規定，逾越應到案期限三十日以
    上，繳納罰鍰者，處罰鍰一千八百元，違反道路交通管理事件統一裁罰標準及處
    理細則第二條與違反道路交通管理事件統一裁罰標準表，分別定有明文。
三、查抗告人並不否認紅燈越線停車之事實，此部分事實亦有舉發照片一紙足稽，應
    堪信為真實。參酌抗告人於九十年十一月八日所提出之申請書與原審之聲明異議
    意旨中所辯稱：其行進時為綠燈，因遭前方車隊事故攔阻，待轉為紅燈時異議人
    始停於線上等語，則依照前開見解，抗告人本應停車於停止線，待前方車隊離去
    後始得駛出路口，竟違反前開規定逕行駛入交叉路口，致號誌轉換後，仍未能通
    過妨礙其他車輛通行，自屬違反前開道路交通管理處罰條例第六十條第二項第三
    款規定之行為。嗣抗告人於本院抗告意旨中改稱：其係於行進中，因臨時緊急狀
    況被迫停止所致，並非事前已發生事故而抗告人又未於停止線後待停再走所致云
    云，然抗告人並無法提出具體證據以實其說，徒憑己見，任意爭執，否認違規事
    實，尚難採信。次查抗告人違規後，經台南縣警察局交通隊於八十九年十二月十
    二日舉發，應到案日期為九十年一月二日，有台南縣警察局南縣警交字相第Ｍ0
    0000000號舉發違反道路交通管理事件通知單一紙附卷可稽，抗告人遲至
    九十年十一月八日始向裁決機關聲明不服，有申請書一紙在卷足憑，已逾越應到
    案期限三十日以上，是裁決機關裁處異議人一千八百元，自有所據。原審認原處
    分機關依道路交通安全管理處罰條例第六十條第二項第三款規定，裁處抗告人罰
    鍰新台幣一千八百元，核無不合，依法裁定駁回抗告人之異議，並無違誤。抗告
    意旨，指摘原裁定不當，為無理由，應予駁回。
四、據上論結，應依道路交通案件處理辦法第二十六條，刑事訴訟法第四百十二條，
    裁定如主文。
中  華  民  國      九十一      年        五        月      十  五      日
                                臺灣高等法院臺南分院刑事第一庭
                                    審判長法官  茆    臺    雲
                                          法官  李    文    福
                                          法官  蔡    長    林
右正本證明與原本無異。
不得再抗告。
                                    法院書記官  李    培    薇
中  華  民  國      九十一      年        五        月      十  六      日
